Inventaris van het archief van het geslacht Van Dam van Isselt en aanverwante geslachten, 1772-1949
Nationaal Archief, Den Haag
- Verzamelde stukken, III.
  - Stukken betreffende het geslacht Van Dam van Isselt, A.
    - Leden van het geslacht Van Dam van Isselt afzonderlijk, 2.
      - Stukken betreffende Jacob Thomas Theodoor Carel van Dam van Isselt (1842-1916)., 593-603
        - Pagina uit 'Allen Weerbaar' van mei 1925 houdende artikel "Hoe vooraanstaande mannen van een voorgaande generatie over ontwapening voor Nederland dachten" waarin melding gemaakt wordt dat J.T.T.C. van Dam van Isselt die de koning in 1882 een adres stuurde voor regeling van militair onderwijs bij de wet. 1925, 597; 1 stuk
        - Brief van Engelbert van Bevervoorde over Van Dam van Isselt aan n.n. met uittreksel van deze brief door Lucie van Dam van Isselt aan W.E. van Dam van Isselt. z.j. met enveloppe met aantekening hierover. 1931, 598; 3 stukken
        - "Generaal Booms" een artikel uit de militaire spectator van 1897 door Van Dam van Isselt bewerkt door H. Ritter verschenen in "Ons Leger". (1931), 599; 1 stuk
        - Kamper Courant van 28 februari 1933, houdende een artikel over het reservekader, met aantekeningen van W.E. van Dam van Isselt. 1933, 600; 1 stuk
        - "Kapitein J.T.T.C. van Dam van Isselt", Levensschets door A.F.L. Faubel over de direkteur van de hoofdcursus te Kampen. 1940, 601; 1 stuk
        - "Minister Bolkestein over onderwijsproblemen". Kranteartikel over opvoedingsmethodes. (1945), 602; 1 stuk
        - Foto's van majoor der Hessische Veldartillerie H. Weygand, die het werk van J.T.T.C. van Dam van Isselt "Kogelbaan der getrokken vuurwapens" in het duits vertaalde. z.j., 603; 2 stukken
      - Fotografisch portret van G.E.H.W. van Dam van Isselt (1845-1917)., z.j.; 604; 1 stuk
      - Fotografisch portret van A.M.H.B. Beding (1852-1913) echtgenote van G.E.H.W. van Dam van Isselt., z.j.; 605; 1 stuk
      - Fotografisch portret van J.M.C. van Dam van Isselt (1855-1938)., 1880; 606; 1 stuk
      - Stukken betreffende Willem Edmond van Dam van Isselt (1870-1951)., 607-610
        - Kranteberichten betreffende Van Dam van Isselt. 1870-1930, 607; 2 stukken
        - Kranteknipsels verzameld door W.E. van Dam van Isselt, die geen leden van het geslacht Van Dam van Isselt of aanverwante geslachten vermelden. 1923-1947 en z.j., 608; 1 omslag
          Op de knipsels bevinden zich aantekeningen van W.E. van Dam van Isselt.
        - Tijdschriftartikel houdende "directeuren van de Hoogere Krijgsschool van 1868-1928" waaronder W.E. van Dam van Isselt, met aan de achterzijde een groepsfoto van directeuren, leraren en leerlingen van de Hoogere Krijgsschool en de Hoogere Marine Krijgsschool. 1928, 609; 1 stuk
        - "Terschelling en het nieuwe kustlicht op den Brandaris" tekst van een artikel gewijd aan Terschelling. z.j., 610; 1 stuk
      - Fotografisch portret van Lucie van Dam van Isselt., c. 1897; 611; 1 stuk
      - Overlijdensadvertentie van E.C. Ekker., 1943; 612; 1 stuk
        Ekker was gehuwd met Lucie van Dam van Isselt.
      - Fotografische opname van een tekening van B.B. Ekker, dochter van Lucie van Dam van Isselt en haar eerste echtgenoot E.C. Ekker., c. 1895; 613; 1 stuk
      - Artikel uit de Nieuwe Rotterdamsche Courant betreffende de leiding die ir. M.H. Ekker had over de bouw van een fabriek voor A.K.U., 1940; 614; 1 stuk
      - Fotografisch portret ter gelegenheid van het promotiediner van mr. E.W. van Dam van Isselt (1879-1959)., c. 1900; 615; 1 stuk
      - Kranteberichten over Henriëtte van Dam van Isselt., 1910-1928; 616; 1 stuk
      - Fotografisehe afbeelding van het waaggebouw te Amsterdam., z.j.; 617; 1 stuk
      - Kranteknipsels betreffende J.L. van Dam van Isselt., 1920-1931; 618; 1 stuk
  - Stukken betreffende het geslacht Van Barneveld, B.
    - Fotografisch portret van G.A. van Barneveld., z.j.; 619; 1 stuk
      G.A. van Barneveld was de zwager van mr. Jacob en Edmond Willem van Dam van Isselt.
    - Fotografische opname van een tekening, gemaakt door J. Wagner van G.A. van Barneveld., z.j.; 620; 1 stuk
  - Stukken betreffende het geslacht Drabbe en aanverwante geslachten, C.
    - Drabbe, 1.
      - Algemeen, a.
        - "Memoriaal van heer Drabbe Snr aengaende zijn, voorouders en zijn bedrijf" genealogie van de familie Drabbe opgemaakt door Jacob Drabbe, burgemeester te Breda, afschrift H. Tollius Drabbe.; afschrift. Kneppelhout van Sterkenburg.; 1639; 1853; 1856; 621; 1 katern
        - Theses juridicio-politicae gedaan door H. Tollius Drabbe aan de universiteit van Leiden op 26 mei 1840, Levensbericht van dr. Jan Christiaan Drabbe door dr. W.N. du Rieu., 1887. 1840 en 1887; 622; 1 band
        - Genealogische aantekeningen betreffende de familie Drabbe., z.j.; 623; 2 stukken
      - Leden van het geslacht Drabbe afzonderlijk, b.
        - Bladen uit een album amicorum van Johan Drabbe., 1802, 1806; 624; 2 stukken
        - Akte van boedelscheiding van de nalatenschap van mr. J.J. Lemmers tussen Lucretia Johanna Lemmers echtgenote van Johan Drabbe (1777-1835) en Lucia Rebecca Lemmers ten overstaan van Johannes Alder, notaris te Bergen op Zoom., afschrift door notaris A.J.A. Verschage te Breda.; 1817; z.j.; 625; 1 stuk
        - Blad uit een album amicorum van Johan Drabbe., 1837; 626; 1 stuk
        - Ingekomen brief bij mr. J. Drabbe, inspecteur der directe belastingen te Groningen van A.H. Hartman Drabbe, houdende genealogische aantekeningen over het geslacht Drabbe., 1837; 627; 1 stuk
        - Fotografische portretten van Johanna Gijsberta Lamberdina Drabbe en haar echtgenoot Thomas Ongerboer., z.j.; 628; 2 stukken
    - Aanverwante geslachten, 2.
      - Het geslacht Lemmers, a.
        - Fotografische portret van Lucia Rebecca Lemmers., z.j.; 629; 1 stuk
          Op dit stuk bevinden zich aantekeningen van W.E. van Dam van Isselt. L.R. Lemmers is vermoedelijk een schoonzuster van J. Drabbe (1777-1835).
      - Het geslacht Lux, b.
        - Ingekomen brieven bij H.M. Lux, geboren Wipperman van Johan Drabbe., 1837, 1839; 630; 2 stukken
          Op de stukken bevinden zich aantekeningen van W.E. van Dam van Isselt. H.M. Lux was de schoonmoeder van Johan Drabbe (1814-1885).
      - Het geslacht Van Overstraten, c.
        - Fotografische portretten van K. Veenhout, huishoudster bij de familie Van Overstraten., 1863 en z.j.; 631; 2 stukken
        - Fotografische portretten van de familie Van Overstraten., 1864-1916 en z.j.; 632; 1 omslag
          Op de stukken bevinden zich aantekeningen van W.E. van Dam van Isselt. J.P.C. van Overstraten was gehuwd met L.A. Drabbe, dochter van J. Drabbe (1777-1835).
      - Het geslacht Von Freytag Drabbe, d.
        - Uitgaande brief van J.J.L. von Freytag Drabbe aan n.n. afschrift., z.j.; 633; 1 stuk
        - Fotografische portretten van J.H.A.L. von Freytag Drabbe., 1890 en z.j.; 634; 4 stukken
  - Stukken betreffende het geslacht Rambonnet, D.
    - Algemeen, 1.
      - Afschriften van diverse geboorte-, huwelijks- en overlijdensakten van leden van het geslacht Rambonnet., 1825 en 1880; 635; 1 omslag
      - Stukken betreffende de familiegraven op de begraafplaats te Kampen, verzameld door F.L. Rambonnet., 1829-1895; 636; 1 omslag
      - Genealogieën van het geslacht Rambonnet over de periode, met aantekeningen van W.E. van Dam van Isselt en n.n.; 1452-1872; z.j.; 637; 3 delen
        In een der delen bevindt zich een ingekleurde wapentekening van Rambonnet.
    - Leden van het geslacht Rambonnet afzonderlijk, 2.
      - "In memoriam" een artikel in het Overveluwsch Weekblad ter nagedachtenis van Egbert Julius Vitringa., 1893; 638; 1 stuk
        E.J. Vitringa was gehuwd met J.M. Rambonnet, dochter van F. Rambonnet (1786-1844).
      - Kranteknipsels en familieberichten betreffende S.J. Rambonnet., 1879; 639; 1 stuk
  - Stukken van topografische aard, E.
    - Plattegrond van Bergen op Zoom. "Nieuwe aftekening van de stadt Bergen op den Zoom, daar ter plaetsen getekent door een Frans Ingenieur". Noorden boven., 18e eeuw; 640; Gedrukt op papier. Uitgegeven bij R. en I. Ottens te Amsterdam.; Afmeting 33 × 47 cm.; Schaal ± 1: 18.000.
      1. In rechter bovenhoek afbeelding van het fort "Lillo" met aparte schaal. Legenda aanwezig. 2. Atlas van Stolk 3709, Muller II-3906.
    - Bergen op Zoom en gedeelte van Westelijk Noord-Brabant. "Tabula Bergarum ad Zomam, Stenbergae et Novarum ibi operum", vervaardigd door Franciscus van Schoten, uitgegeven bij G. Valk en P. Schenk. Oost-Zuid-Oost boven., 18e eeuw.; 641; Gravure op papier.; Afmeting 22 × 52 cm.; Schaal 900 Rijnlandsche Roeden = 12,2 cm. ± 1: 30.000.
      In rechter benedenhoek vergrote afbeelding van fort Castra Prinsii. Legenda aanwezig. Zie ook Hingman 3675.
    - Gedeelte van westelijk Noord-Brabant, Zeeland en België. "Carte Itinéraire de Willemstad, Zierikzee à Anvers". Noorden boven., 1830; 642; Gravure, ingekleurd op papier.; Afmeting 16,5 × 11,5 cm.; Schaal ±1: 400.000.
      Atlas van Stolk 6890.
    - Fotografische afbeelding, ingekleurd, van de "Toren van de Grote of Protestantsche Kerk op de Markt te Bergen op Zoom"., z.j.; 643; 1 stuk
    - Twee kaarten: Noord-Brabant en Noord-Brabant, Zeeland en België, 644
      - Gedeelte van westelijk Noord-Brabant. " 't Schantzen bij Bergen op Zoom en Steenbergen". Oost-Zuid-Oost boven. z.j., 1; Gravure op papier.; Afmeting 8,5 × 36,5 cm.; Schaal ± 1: 37.500.
        verkleind fragment van inventarisnummer 64.
      - Gedeelte van Noord-Brabant, Zeeland en België. " 't Schanzen der Spaense Hollanderen aan de Schelde, alsmede der Spaenschen aenslach op Zeelandt". Oosten boven. z.j., 2; Gravure op papier.; Afmeting 30 × 36 cm.; Schaal ±1: 110.000.
    - Plattegrond van Bergen op Zoom. "Bergen op Zoom, stormenderhand veroverd op den 8ste maart 1814 door Britsche troepen etc. ..." Jan Egbertus van Gorkum. F. Hooiberg en Zoon, Leiden P.F. Heyse, lithograaf. Noorden boven., z.j.; 645; Litho op papier.; Afmeting kader 29,5 × 41 cm, blad 43,5 × 54 cm.; Schaal ± 1: 18.000.
      Legenda aanwezig.
    - Bergen op Zoom. "De hoogstraat, ziende van de wal, bij de bospoort en tooren van de groote markt, te Bergen op Zoom". Tekenaar C. Pronk. Graveur S. Fokke (sculpsit). Uitgever A. Fokke Simonsz. (excudit)., z.j.; 646; Gravure op papier.; Afmeting 18 × 27 cm.
      Muller II-3897 nummer 6.
    - Bergen op Zoom. "Het geruïneerd fontijntje te Bergen op den Zoom". Tekenaar C. Pronk. Graveur S. Fokke (sculpsit). Uitgever A. Fokke Simonsz. (excudit)., z.j.; 647; Gravure op papier.; Afmeting 18 × 27 cm.
      Muller II-3897 nummer 4.
    - Bergen op Zoom. "Ruïne van de Groote Kerk te Bergen op den Zoom, van binnen ziende van den Tooren, naar het Choor". Tekenaar C. Pronk. Graveur S. Fokke (sculpsit). Uitgever A. Fokke Simonsz. (excudit)., z.j.; 648; Gravure op papier.; Afmeting 17,5 × 26,5 cm.
      Muller II-3897 nummer 9.
    - Bergen op Zoom. "Gezicht der Ruïne van de Groote Kerk, te zien van de Hoogstraat, komende van de Bospoort, te Bergen op den Zoom". Tekenaar C. Pronk. Graveur S. Fokke (sculpsit). Uitgever A. Fokke Simonsz. (excudit)., z.j.; 649; Gravure op papier.; Afmeting 17,5 × 26,5 cm.
      Muller II-3897 nummer 7.
    - Bergen op Zoom. "Ruïne van de Groote Kerk te Bergen op den Zoom, van binnen ziende van het Choor naar den Tooren". Tekenaar C. Pronk. Graveur S. Fokke (sculpsit). Uitgever A. Fokke Simonsz. (excudit)., z.j.; 650; Gravure op papier.; Afmeting 17,5 × 26,5 cm.
      Muller II-3897 nummer 8.
    - Bergen op Zoom. "Ruïne van de Groote Kerk van Agteren en geruïneerde Hoogstraat, te Bergen op den Zoom". Tekenaar C. Pronk. Graveur S. Fokke (sculpsit). Uitgever A. Fokke Simonsz. (excudit)., z.j.; 651; Gravure op papier.; Afmeting 17,5 × 26,5 cm.
      Muller II-3897 nummer 10.
    - Foto's van de westelijke IJsseloever en gezicht op de brug over de IJssel te Kampen., z.j.; 652; 2 stukken
      1. Op de stukken bevinden zich aantekeningen van W.E. van Dam van Isselt.
      2. Vergelijk inventarisnummer 689.
    - Foto's van "Huize Ravesteyn" te Geldermalsen waar E.W. van Dam van Isselt woonde., z.j.; 653; 3 stukken
    - Foto van het geboortehuis van Jacoba Rambonnet aan de IJsselkade te Kampen., z.j.; 654; 1 stuk
    - "Huis Beyeraet, Maastricht", foto van het interieur van het huis van ir. Jacob van Dam van Isselt., z.j.; 655; 1 stuk
    - Kopie van een tekening van het kasteel van Geldermalsen., z.j.; 656; 1 stuk
    - Foto van de voorstraat in Vianan., z.j.; 657; 1 stuk
  - Varia, F.
    - Akte waarbij Adrianus van Lieshout zijn ontslag krijgt bij het corps Hollandsche Troupes en tevens verklaart twee maanden tractement te hebben ontvangen., 1802; 658; 1 stuk
    - Brochure, houdende de huisregels en het leerprogramma van het instituut van opvoeding en onderwijs te 's-Heerenberg., 1843; 659; 1 stuk
    - "De Koninklijke Militaire Akademie in 1847-1851" deel 2 van een feuilleton in de Kamper Courant., 1884; 660; 1 stuk
    - Kennisgeving van het huwelijk tussen Pieter Frans Christiaan Koch en jonkvrouwe Hedwig Maria de Geer., 1934; 661; 1 stuk
    - Overlijdensadvertentie van Hester Petronella Robbers, kranteknipsel., 1937; 662; 1 stuk
    - Fotografische portretten van Sophie de Hage Bomme., z.j.; 663; 2 stukken
    - "Quatres-Bras en Waterloo" uitgave van Populair Wetenschappelijk Nederland door generaal Wüppermann., z.j.; 664; 1 deel
    - Foto's van ontgroeningsgasten te Delft., z.j.; 665; 3 stukken
    - Fotografische opname van een gravure van luitenant-generaal graaf de Perponcher., z.j.; 666; 1 stuk
    - Fotografisch portret van een niet te identificeren persoon., z.j.; 667; 1 stuk
      Deze persoon is vermoedelijk een lid van de familie van Dam van Isselt.
- Archief van het familiefonds Jacob van Dam, consul te Smyrna, IV.
  Vergelijk inventarisnummer 361.
  - Akte, houdende de benoeming van E.W. van Dam van Isselt, als administrateur van de goederen van het familiefonds van Jacob van Dam, door mr. Jacob van Dam van Isselt ten overstaan van Ludovicus Hondius, notaris te Amersfoort., 1833; 668; 1 stuk
  - Akte houdende de verkoop van de Boelenhoefsche tiend door mr. Jacob van Dam van Isselt c.s. aan jhr. J.L. de Casembroot, administrateur van de goederen van het familiefonds Jacob van Dam, ten overstaan van Ludovicus Hondius, notaris te Amersfoort, met situatieschetsen van de Boelenhoefsche tiend.; 1834; z.j.; 669; 3 stukken
  - Onderhandse akte, houdende de verkaring van E.W. van Dam van Isselt dat hij bereid is een belegging uit naam van het familiefonds van Jacob van Dam voor eigen rekening te nemen indien deze belegging niet tot genoegen is van de beheerders van het fonds., 1837; 670; 1 stuk
  - Akte houdende verkoop van enkele percelen land van mr. Jacob van Dam van Isselt aan E.W. van Dam van Isselt, administrateur van de goederen van het familiefonds van Jacob van Dam ten overstaan van Otto Arnold Verwey, notaris te Geldermalsen., 1842; 671; 1 stuk
  - Onderhandse akte houdende de verklaring van mr. Jacob van Dam van Isselt, dat hij in de akte van verkoop, gepasseerd door Otto Verwey, notaris te Geldermalsen op 29 september 1842, aan E.W. van Dam van Isselt, administrateur van de goederen van het familiefonds van Jacob van Dam, abusievelijk enkele percelen grond verkeerd had aangeduid., 1843; 672; 1 stuk
  - Akte houdende de benoeming van Jacob T.T.C. van Dam van Isselt als administrateur van het familiefonds van mr. Jacob van Dam door mr. Thomas van Dam van Isselt ten overstaan van Roelof van Meerlant, notaris te Utrecht., 23 november 1869; 673; 1 stuk
  - Akte houdende de verhuur van enkele percelen, behorende tot het familiefonds van mr. Jacob van Dam, aan Jan van den Berg en Maurits en Wulfert Beyer., Afschrift.; 1883; z.j.; 674; 1 stuk
  - Onderhandse akte houdende de verklaring van J.T.T.C. van Dam van Isselt dat hij Maurits Beyer enkele percelen land, behorende tot de goederen van het fonds van mr. Jacob van Dam, verhuurd., 1889; 675; 1 stuk
- Aanvulling - aanwinst 1976, V.
  - Genealogische aantekeningen betreffende de familie Van Dam (Amersfoort) door W.E. van Dam van Isselt., 1906; 676; 1 deeltje
  - "Het aandeel der Nederlandsche troepen in den Veldtocht van 1815" door W.E. van Dam van Isselt., 1915; 677; 1 deel
    Nummer 194 van de lijst vermeld bij inventarisnummer 212.
  - Ingekomen overdruk bij Jacob van Dam van Isselt met de gedrukte tekst van de rede van zijn vader bij de onthulling van een standbeeld van stadhouder prins Willem III., 8 oktober 1921; 678; 1 deeltje
  - "Proefmobilisatiën" door W.E. van Dam van Isselt., 1934; 679; 1 deel
    Nummer 426 van de lijst vermeld bij inventarisnummer 212.
  - Stukken betreffende de 45-jarige reünie van het Kadettenkorps van de Koninklijke Militaire Academie., 1934; 680; 2 stukken
  - "Promotie Koninklijke Militaire Academie 1839. Overzicht ter gelegenheid van de 50-jarige reünie (1939)". Een programma van de reünie van oud-kadetten van de K.M.A., 681; 1 stuk
  - "3 K.M.A.-feuilletons 1885-1887, geschreven in Het Vaderland 1934-1936" door W.E. van Dam van Isselt., 1942; 682; 1 katern
    1. Nummers 427b, 435 en 443 van de lijst vermeld bij inventarisnummer 212.
    2. In dit katern bevindt zich een opdracht aan zijn dochter.
  - Fotografisch portret van Kee Groffen., z.j.; 683; 1 stuk
  - Knopen, penningen en zegelafdrukken, verzameld door leden van het geslacht Van Dam van Isselt., z.j. (19e-20e eeuw); 684-688
    - Knopen van livreien van bedienend personeel van E.W. van Dam van Isselt op diens kasteel Ravestein bij Geldermalsen. z.j. (19e eeuw), 684; 2 knopen en 1 stuk
      Niet raadpleegbaar
    - Gedenkpenning, geslagen vanwege het overlijden van E.W. van Dam van Isselt in 1860. z.j., 685; 1 penning
    - Gedenkpenning, geslagen bij het 50-jarig officierschap van J.T.T.C. van Dam van Isselt. 1911, 686; 1 penning
    - Penning, geslagen door het Nederlandsch Legermuseum in Leiden. z.j., 687; 1 penning
    - Zegelafdrukken in was, gips en lak, verzameld door leden van het geslacht Van Dam van Isselt. z.j., 688; 1 omslag
      Met tafel:
      1. Gipsafdrukken van de gedenkpenning op het overlijden van Elisabeth van Dam in 1674, afkomstig uit het archief van de Nassause Domeinen.
      2. Gipsafdrukken van zegels van Willem van Dam yan Isselt, 1396, 1398, afkomstig uit het archief van de Nassause Domeinen.
      3. Zegelfragment van een lid van het geslacht Van Dam van Isselt, afkomstig van een door dit lid uitgevaardigde oorkonde.
      4. Lakzegels, houdende het wapen van het geslacht Van Dam van Isselt.
  - Foto houdende een stadsgezicht van Kampen., z.j. (ca. 1900); 689; 1 glasplaat
    Vergelijk inventarisnummer 652.